臺灣高等法院刑事裁定
110年度抗字第1576號
抗  告  人  
即受刑人    彭達峰



上列抗告人即受刑人因聲請定其應執行刑案件，不服臺灣桃園地
方法院中華民國110年8月31日裁定（110年度聲字第2284號），
提起抗告，本院裁定如下：
    主  文
抗告駁回。                                              
    理  由
一、原裁定意旨略以：抗告人即受刑人彭達峰所犯如附表編號1 
    至14、16至24所示之罪，均屬得易科罰金之罪，與附表編號
    15所示不得易科罰金之罪，業經受刑人請求定執行刑，此有
    臺灣桃園地方檢察署依102年1月23日修正之刑法第50條調查
    受刑人是否聲請定應執行刑調查表附卷可考，聲請人係依受
    刑人之請求，而就上開各罪聲請定應執行之刑，自屬正當。
    又受刑人所犯如附表所示之罪，先後經臺灣新竹地方法院及
    臺灣桃園地方法院判處如附表所示之刑確定在案，有各該刑
    事判決書及本院被告前案紀錄表各1份附卷可稽。茲因附表
    編號1所示之罪，其確定日期為民國106年12月11日，而附表
    編號2至24所示之各罪，其犯罪日期均在106年12月11日之前
    ，且以原審法院為該案犯罪事實最後判決之法院，核與規定
    相符，復審酌本案各行為所侵害法益之專屬性或同一性、數
    罪對法益侵害之加重效應、罪數所反應之被告人格特性等為
    綜合判斷，於法律之外部界限（即不得重於附表編號1至24
    所示各罪之總和即有期徒刑9年）與內部界限（即不得重於
    附表編號1至23前所定應執行刑有期徒刑5年6月、加計附表
    編號24之有期徒刑3月，總和為5年9月），定應執行刑為有
    期徒刑5年8月等語。
二、抗告意旨略以：受刑人對於各次犯行感到非常後悔，希望給
    予改過自新之機會，以便早日返家照顧高齡母親，請審酌受
    刑人之人格特性、犯罪目的、動機、手段程度、犯後態度、
    所生危害及當時所處環境等因素，撤銷原裁定，予以最有利
    之裁定云云。
三、按數罪併罰之定應執行之刑，係出於刑罰經濟與責罰相當之
    考量，並非予以犯罪行為人或受刑人不當之利益，為一種特
    別的量刑過程，相較於刑法第57條所定科刑時應審酌之事項
    係對一般犯罪行為之裁量，定應執行刑之宣告，乃對犯罪行
    為人本身及所犯各罪之總檢視，除應考量行為人所犯數罪反
    應出之人格特性，並應權衡審酌行為人之責任與整體刑法目
    的及相關刑事政策，在量刑權之法律拘束性原則下，依刑法
    第51條第5款之規定，採限制加重原則，以宣告各刑中之最
    長期為下限，各刑合併之刑期為上限，但最長不得逾三十年
    ，資為量刑裁量權之外部界限，並應受法秩序理念規範之比
    例原則、平等原則、責罰相當原則、重複評價禁止原則等自
    由裁量權之內部抽象價值要求界限之支配，使以輕重得宜，
    罰當其責，俾符合法律授與裁量權之目的，以區別數罪併罰
    與單純數罪之不同，兼顧刑罰衡平原則。個案之裁量判斷，
    除非有全然喪失權衡意義或其裁量行使顯然有違比例、平等
    諸原則之裁量權濫用之情形，否則縱屬犯罪類型雷同，仍不
    得將不同案件裁量之行使比附援引為本案之量刑輕重比較，
    以視為判斷法官本於依法獨立審判之授權所為之量情裁奪有
    否裁量濫用之情事。此與所謂相同事務應為相同處理，始符
    合比例原則與平等原則之概念，迥然有別（最高法院100年
    度台上字第21號裁判要旨參照）。又關於刑之量定，係實體
    法上賦予法院得為自由裁量之事項，倘其未有逾越法律所規
    定之範圍，或濫用其權限，即不得任意指摘為違法（最高法
    院75年度台上字第7033號判例參照）。
四、查受刑人犯如附表各編號所示各罪（原判決附表編號11至23
    之偵查機關年度案號，應補充為如本裁定附表），先後經法
    院判決確定在案，有各判決書、裁定書、本院被告前案紀錄
    表在卷可稽，檢察官依受刑人之請求聲請定其應執行之刑，
    經原審審核卷證結果，認其聲請為正當，依刑事訴訟法第47
    7條第1項、刑法第50條第2項、第53條、第51條第5款等規定
    ，裁定應執行有期徒刑5年8月。經核原審所定應執行刑分別
    係各宣告刑中刑期最長之有期徒刑7月以上，各刑合併之有
    期徒刑9年以下之範圍內，並未逾越刑法第51條第5款之界限
    ，復未較先前曾定應執行刑直接加計結果更為不利（附表編
    號1至23所示之罪，前經臺灣新竹地方法院108年度聲字第64
    4號裁定應執行有期徒刑6年6月，由本院108年抗字第1292號
    裁定撤銷原裁定，改定應執行刑為有期徒刑5年6月確定，與
    附表編號24所示之宣告刑加計後合計刑期為5年9月），核屬
    法院裁量職權之適法行使，尚無不合。至抗告意旨固以原審
    所定應執行刑過重云云，指摘原裁定不當。惟受刑人所犯附
    表編號11至14所示之罪為施用毒品罪，附表編號16所示之罪
    則屬侵占罪，其餘則為竊盜或加重竊盜罪，類型、罪質、侵
    害法益俱有差異，原裁定已就受刑人所犯數罪類型、次數、
    各罪之侵害法益、罪質內容、犯罪情節等一切情狀為整體評
    價，其裁量並無違反比例原則、平等原則、罪刑相當原則、
    重複評價禁止原則，亦無逸脫法律秩序理念及法律目的之內
    部性界限。
五、綜上，抗告意旨仍執前詞指摘原裁定不當，為無理由，應予
    駁回。　　
據上論斷，應依刑事訴訟法第412 條，裁定如主文。
中　　華　　民　　國　　110 　年　　10　　月　　13　　日
                  刑事第二十二庭審判長法　官  王美玲
                                      法　官  陳銘壎
                                      法　官  汪怡君
以上正本證明與原本無異。
不得再抗告。
                                      書記官  高妤瑄
中　　華　　民　　國　　110 　年　　10　　月　　14　　日
附表：（臺灣新竹地方檢察署，下稱新竹地檢；臺灣桃園地方檢
察署，下稱桃園地檢）
編號          1 （聲請書附表編號1）         2 （聲請書附表編號2）         3 （聲請書附表編號3） 罪名  竊盜 竊盜 竊盜 宣告刑  有期徒刑6月，如易科罰金以新臺幣1,000元折算1日。 有期徒刑4月，如易科罰金以新臺幣1,000元折算1日。 有期徒刑6月，如易科罰金以新臺幣1,000元折算1日。 犯罪日期   106年9月17日 106年9月3日 106年9月11日 偵查機關年度案號  新竹地檢106 年度速偵字第1708號 新竹地檢106 年度偵字第9056號 新竹地檢106 年度偵字第9310號 最後事實審 法院 臺灣新竹地方法院 臺灣新竹地方法院 臺灣新竹地方法院  案號 106年度竹東簡字第223號 106年度竹東簡字第238號 106年度易字第1032號  判決日期 106年11月14日 106年12月8日 106年12月21日 確定判決 法院 臺灣新竹地方法院 臺灣新竹地方法院 臺灣新竹地方法院  案號 106年度竹東簡字第223號 106年度竹東簡字第238號 106年度易字第1032號  日期 106年12月11日 107年1月22日 107年1月22日  備 註  新竹地檢107年度執字第1253號 新竹地檢107年度執字第1592號 新竹地檢107 年度執字第1254號   編號1至23部分，前經臺灣新竹地方法院108年度聲字第644號裁定應執行有期徒刑5年6月，由本院108年抗字第1292號裁定駁回抗告確定。   
編號          4 （聲請書附表編號4）         5 （聲請書附表編號4）         6 （聲請書附表編號4） 罪名  竊盜 竊盜 竊盜 宣告刑  有期徒刑4月，如易科罰金以新臺幣1,000元折算1日。 有期徒刑4月，如易科罰金以新臺幣1,000元折算1日。 有期徒刑6月，如易科罰金以新臺幣1,000元折算1日。 犯罪日期  106年8月21日 106年8月31日 106年9月8日 偵查機關年度案號  新竹地檢106年度偵字第9764號 新竹地檢106年度偵字第9764號 新竹地檢106年度偵字第9764號 最後事實審 法院 臺灣新竹地方法院 臺灣新竹地方法院 臺灣新竹地方法院  案號 106年度易字第1243號 106年度易字第1243號 106年度易字第1243號  判決日期 107年2月21日 107年2月21日 107年2月21日 確定判決 法院 臺灣新竹地方法院 臺灣新竹地方法院 臺灣新竹地方法院  案號 106年度易字第1243號 106年度易字第1243號 106年度易字第1243號  日期 107年3月26日 107年3月26日 107年3月26日  備 註  新竹地檢107年度執字第2506號 新竹地檢107年度執字第2506號 新竹地檢107年度執字第2506號 
編號          7 （聲請書附表編號4）         8 （聲請書附表編號4）         9 （聲請書附表編號4） 罪名  竊盜 竊盜 竊盜 宣告刑  有期徒刑5月，如易科罰金以新臺幣1,000元折算1日。 有期徒刑5月，如易科罰金以新臺幣1,000元折算1日。 有期徒刑5月，如易科罰金以新臺幣1,000元折算1日。 犯罪日期  106年10月18日 106年10月21日 106年10月29日 偵查機關年度案號  新竹地檢106年度偵字第9764號 新竹地檢106年度偵字第9764號 新竹地檢106年度偵字第9764號 最後事實審 法院 臺灣新竹地方法院 臺灣新竹地方法院 臺灣新竹地方法院  案號 106年度易字第1243號 106年度易字第1243號 106年度易字第1243號  判決日期 107年2月21日 107年2月21日 107年2月21日 確定判決 法院 臺灣新竹地方法院 臺灣新竹地方法院 臺灣新竹地方法院  案號 106年度易字第1243號 106年度易字第1243號 106年度易字第1243號  日期 107年3月26日 107年3月26日 107年3月26日  備 註  新竹地檢107年度執字第2506號 新竹地檢107年度執字第2506號 新竹地檢107年度執字第2506號 
編號         10 （聲請書附表編號5）         11 （聲請書附表編號6）         12 （聲請書附表編號6） 罪名  竊盜 施用第二級毒品 施用第二級毒品 宣告刑  有期徒刑3月，如易科罰金以新臺幣1,000元折算1日。 有期徒刑4月，如易科罰金以新臺幣1,000元折算1日。 有期徒刑4月，如易科罰金以新臺幣1,000元折算1日。 犯罪日期  106年9月23日 106年9月4日 106年9月12日 偵查機關年度案號  新竹地檢107年度偵字第3074號 新竹地檢107年度毒偵字第72、314、315、316號 新竹地檢107年度毒偵字第72、314、315、316號 最後事實審 法院 臺灣新竹地方法院 臺灣新竹地方法院 臺灣新竹地方法院  案號 107年度易字第412號 107年度易字第351號 107年度易字第351號  判決日期 107年5月30日 107年6月22日 107年6月22日 確定判決 法院 臺灣新竹地方法院 臺灣新竹地方法院 臺灣新竹地方法院  案號 107年度易字第412號 107年度易字第351號 107年度易字第351號  日期 107年5月30日 107年6月22日 107年6月22日  備 註  新竹地檢107年度執字第3862號 新竹地檢107年度執字第3863號 新竹地檢107年度執字第3863號 
編號         13 （聲請書附表編號6）         14 （聲請書附表編號6）         15 （聲請書附表編號7） 罪名  施用第二級毒品 施用第二級毒品 侵入住宅竊盜 宣告刑  有期徒刑4月，如易科罰金以新臺幣1,000元折算1日。 有期徒刑4月，如易科罰金以新臺幣1,000元折算1日。 有期徒刑7月 犯罪日期  106年9月18日 106年10月24日 106年9月12日 偵查機關年度案號  新竹地檢107年度偵字第72、314、315、316號 新竹地檢107年度毒偵字第72、314、315、316號 新竹地檢107年度偵字第137、1410、1411、2007號 最後事實審 法院 臺灣新竹地方法院 臺灣新竹地方法院 臺灣新竹地方法院  案號 107年度易字第351號 107年度易字第351號 107年度易字第350號  判決日期 107年6月22日 107年6月22日 107年7月2日 確定判決 法院 臺灣新竹地方法院 臺灣新竹地方法院 臺灣新竹地方法院  案號 107年度易字第351號 107年度易字第351號 107年度易字第350號  日期 107年5月30日 107年6月22日 107年7月23日  備 註  新竹地檢107年度執字第3863號 新竹地檢107年度執字第3863號 新竹地檢107年度執字第4563號 
編號         16 （聲請書附表編號8）         17 （聲請書附表編號8）         18 （聲請書附表編號8） 罪名  侵占 竊盜 竊盜 宣告刑  有期徒刑4月，如易科罰金以新臺幣1,000元折算1日。 有期徒刑4月，如易科罰金以新臺幣1,000元折算1日。 有期徒刑4月，如易科罰金以新臺幣1,000元折算1日。 犯罪日期  106年8月3日 106年9月11日 106年10月22日 偵查機關年度案號  新竹地檢107年度偵字第137、1410、1411、2007號 新竹地檢107年度偵字第137、1410、1411、2007號 新竹地檢107年度偵字第137、1410、1411、2007號 最後事實審 法院 臺灣新竹地方法院 臺灣新竹地方法院 臺灣新竹地方法院  案號 107年度易字第351號 107年度易字第351號 107年度易字第350號  判決日期 107年7月2日 107年7月2日 107年7月2日 確定判決 法院 臺灣新竹地方法院 臺灣新竹地方法院 臺灣新竹地方法院  案號 107年度易字第350號 107年度易字第350號 107年度易字第350號  日期 107年7月23日 107年7月23日 107年7月23日  備 註  新竹地檢107年度執字第4564號 新竹地檢107年度執字第4564號 新竹地檢107年度執字第4564號 
編號         19 （聲請書附表編號9）         20 （聲請書附表編號9）         21 （聲請書附表編號9） 罪名  竊盜 竊盜 竊盜 宣告刑  有期徒刑5月，如易科罰金以新臺幣1,000元折算1日。 有期徒刑5月，如易科罰金以新臺幣1,000元折算1日。 有期徒刑5月，如易科罰金以新臺幣1,000元折算1日。 犯罪日期  106年9月16日 106年9月23日 106年9月28日 偵查機關年度案號  新竹地檢107年度偵字第2811、2922、3314、3902、3905號 新竹地檢107年度偵字第2811、2922、3314、3902、3905號 新竹地檢107年度偵字第2811、2922、3314、3902、3905號 最後事實審 法院 臺灣新竹地方法院 臺灣新竹地方法院 臺灣新竹地方法院  案號 107年度易字第677號 107年度易字第677號 107年度易字第677號  判決日期 107年8月14日 107年8月14日 107年8月14日 確定判決 法院 臺灣新竹地方法院 臺灣新竹地方法院 臺灣新竹地方法院  案號 107年度易字第677號 107年度易字第677號 107年度易字第677號  日期 107年8月14日 107年8月14日 107年8月14日  備 註  新竹地檢107年度執字第4565號 新竹地檢107年度執字第4565號 新竹地檢107年度執字第4565號 
編號         22 （聲請書附表編號9）         23 （聲請書附表編號9）         24 （聲請書附表編號10） 罪名  竊盜 竊盜 竊盜 宣告刑  有期徒刑5月，如易科罰金以新臺幣1,000元折算1日。 有期徒刑4月，如易科罰金以新臺幣1,000元折算1日。 有期徒刑3月，如易科罰金以新臺幣1,000元折算1日。 犯罪日期  106年10月4日 106年10月26日 106年7月29日 偵查機關年度案號  新竹地檢107年度偵字第2811、2922、3314、3902、3905號 新竹地檢107年度偵字第2811、2922、3314、3902、3905號 新竹地檢107年度偵字第32645號 最後事實審 法院 臺灣新竹地方法院 臺灣新竹地方法院 臺灣桃園地方法院  案號 107年度易字第677號 107年度易字第677號 109年度壢簡字第2610號  判決日期 107年8月14日 107年8月14日 110年3月22日 確定判決 法院 臺灣新竹地方法院 臺灣新竹地方法院 臺灣桃園地方法院  案號 107年度易字第677號 107年度易字第677號 109年度壢簡字第2610號  日期 107年8月14日 107年8月14日 110年4月28日  備 註  新竹地檢107年度執字第4565號 新竹地檢107年度執字第4565號 桃園地檢110年度執字第6221號